臺灣宜蘭地方法院刑事判決
110年度訴字第335號
                                      110年度訴字第393號
公  訴  人  臺灣宜蘭地方檢察署檢察官
被      告  蔣佳祥



上列被告因洗錢防制法等案件，經檢察官提起公訴 （110年度偵
字第4553號、110年度偵字第5089號、110年度偵字第6280號）及
追加起訴（110年度偵字第6213號），被告於本院受命法官行準
備程序中就被訴之事實為有罪之陳述，經合議庭裁定改由受命法
官獨任依簡式審判程序審理，並判決如下：
    主  文
蔣佳祥犯三人以上共同詐欺取財罪，共壹佰肆拾玖罪，各處有期
徒刑壹年貳月。應執行有期徒刑貳年陸月。未扣案犯罪所得新臺
幣參萬元沒收，於全部或一部不能沒收或不宜執行沒收時，追徵
其價額。
    犯罪事實及理由
壹、證據能力：
一、供述證據部分：
  ㈠按簡式審判程序之證據調查，不受第159條第1項之限制，刑
    事訴訟法第273條之2定有明文，是於行簡式審判程序之案件
    ，被告以外之人於審判外之陳述，除有其他不得作為證據之
    法定事由外，應認具有證據能力。本判決所援引被告以外之
    人於審判外之陳述，因本案採行簡式審判程序，復無其他不
    得作為證據之法定事由，依上說明，應認均具有證據能力。
  ㈡按組織犯罪防制條例第12條第1項中段規定：「訊問證人之筆
    錄，以在檢察官或法官面前作成，並經踐行刑事訴訟法所定
    訊問證人之程序者為限，始得採為證據。」準此，被告以外
    之人於警詢時所為之陳述，關於組織犯罪防制條例之罪，固
    絕對不具證據能力。惟上開規定，僅是針對違反組織犯罪防
    制條例之罪有關證據能力之特別規定，其他非屬組織犯罪防
    制條例之罪部分，例如加重詐欺等罪，其被告以外之人於審
    判外所為之陳述，不受上開特別規定之限制，仍應依刑事訴
    訟法相關規定，定其得否作為證據（最高法院103年度台上
    字第2915號判決意旨參照）。查證人即如起訴書證據清單欄
    編號2至4所示之同案被告、告訴人、被害人等人於警詢時之
    陳述，依上開說明，固不得作為認定被告蔣佳祥違反組織犯
    罪防制條例之證據，惟就被告蔣佳祥所犯加重詐欺及洗錢等
    罪部分，檢察官及被告蔣佳祥於本院準備程序中就此等供述
    證據之證據能力並無意見（本院卷第82至83頁），被告蔣佳
    祥於言詞辯論終結前就證據能力均無異議，本院審酌其作成
    時之情況亦認為適當，除被告蔣佳祥所犯組織犯罪條例之罪
    以外，就其他各罪之犯罪事實之證明，此等證據依刑事訴訟
    法第159條之5規定，自有證據能力。
二、非供述證據部分：
    至於卷內所存經本院引用為證據之非供述證據部分，與本案
    待證事實間均具有關連性，且無證據證明係公務員違背法定
    程序所取得，是依刑事訴訟法第158條之4之反面解釋，自有
    證據能力。 
貳、本案犯罪事實、證據及應適用之法條，除下列部分應予補充
    外，其餘均引用檢察官起訴書之記載（如附件）：
一、證據部分：
    補充「被告蔣佳祥於本院準備及簡式審判程序中之自白」。
二、應適用之法條部分：
    就罪數部分補充「詐欺取財罪既係為保護個人之財產法益而
    設，則關於行為人詐欺犯罪之罪數計算，原則上應依遭受詐
    騙之被害人人數定之。故被告所為附件起訴書及追加起訴書
    所示之149次三人以上共同詐欺取財罪，被害人不同，侵害
    法益各異，顯係犯意各別，行為互殊，應予分論併罰」。
參、核被告蔣佳祥就起訴書犯罪事實欄一附表二編號64所為於本
    案中之首次犯罪）所為，係犯組織犯罪防制條例第3條第1項
    後段之參與犯罪組織罪、刑法第339條之4第1項第2款之三人
    以上共同詐欺取財罪，就起訴書及追加起訴書其餘犯行所為
    ，均係犯刑法第339條之4第1項第2款之三人以上共同詐欺取
    財罪、洗錢防制法第2條第2款、第14條第1項之一般洗錢罪
    。
肆、被告蔣佳祥以合同之意思而參加犯罪，即係以自己犯罪之意
    思而參與，與該集團成員間在合同意思範圍內，各自分擔犯
    罪行為之一部，並相互利用他人之行為，以達犯罪之目的，
    並獲分配報酬，所參與部分行為均屬犯罪構成要件行為，均
    屬加重詐欺及洗錢之共同正犯。被告蔣佳祥就起訴書及追加
    起訴書所示各次加重詐欺取財罪及一般洗錢罪之犯行，係與
    真實姓名不詳綽號「小平」、「北海道」、「小偉」、「頑
    皮豹」、「皆大歡喜」及林芷瑄、林恩聖、林恩德等人，均
    具有犯意聯絡及行為分擔，均應論以共同正犯。
伍、按數行為於同時同地或密切接近之時地實施，侵害同一之法
    益，各行為之獨立性極為薄弱，依一般社會健全觀念，在時
    間差距上，難以強行分開，在刑法評價上，以視為數個舉動
    之接續施行，合為包括之一行為予以評價，較為合理（最高
    法院86年度台上字第3295號判例意旨參照）。而詐欺取財罪
    係保護個人之財產法益而設，則關於行為人詐欺犯罪之罪數
    計算，除非另有具體事證可認定有想像競合關係或數罪併罰
    之情形外，原則上係依遭受詐騙之被害人人數定之。起訴書
    及追加起訴書告訴人及被害人接獲詐欺集團成員基於同一詐
    欺取財之目的而受騙並匯款，由被告蔣佳祥持人頭提款卡分
    次提領款項，顯基於同一收取詐欺贓款之目的，於密切接近
    之時間提領同一被害人之款項之行為，此時侵害同一被害人
    之法益，各行為之獨立性極為薄弱，依一般社會健全觀念，
    難以強行分開，在刑法評價上，對同一被害人所為應視為數
    個舉動之接續施行，合為包括之一行為予以評價依接續犯論
    以一罪。
陸、想像競合犯：　　　
　　按組織犯罪防制條例係藉由防制組織型態之犯罪活動為手段
　　，以達成維護社會秩序、保障人民權益之目的，乃於該條例
　　第3條第1項前段與後段，分別對於「發起、主持、操縱、指
　　揮」及「參與」犯罪組織者，依其情節不同而為處遇，行為
　　人雖有其中一行為（如參與），不問其有否實施各該手段（
　　如詐欺）之罪，均成立本罪。然在未經自首或有其他積極事
　　實，足以證明其確已脫離或解散該組織之前，其違法行為，
　　仍繼續存在，即為行為之繼續，而屬單純一罪，至行為終了
　　時，仍論為一罪。又刑法上一行為而觸犯數罪名之想像競合
　　犯存在之目的，在於避免對於同一不法要素予以過度評價。
　　自然意義之數行為，得否評價為法律概念之一行為，應就客
　　觀構成要件行為之重合情形、主觀意思活動之內容、所侵害
　　之法益與行為間之關連性等要素，視個案情節依社會通念加
　　以判斷。如得評價 2犯罪行為間，具有局部之同一性，或其
　　行為著手實行階段可認為同一者，得認與一行為觸犯數罪名
　　之要件相侔，依想像競合犯論擬。倘其實行之二行為，無局
　　部之重疊，行為著手實行階段亦有明顯區隔，依社會通念難
　　認屬同一行為者，應予分論併罰。因而，行為人以一參與詐
　　欺犯罪組織，並分工加重詐欺行為，同時觸犯參與犯罪組織
　　罪及加重詐欺取財罪，雖其參與犯罪組織之時、地與加重詐
　　欺取財之時、地，在自然意義上非完全一致，然二者仍有部
　　分合致，且犯罪目的單一，依一般社會通念，認應評價為一
　　罪方符合刑罰公平原則，應屬想像競合犯，如予數罪併罰，
　　反有過度評價之疑，實與人民法律感情不相契合（最高法院
　　107年度台上字第1066號判決意旨參照）。被告蔣佳祥就起
　　訴書附表二編號64犯行部分係以一行為同時觸犯組織犯罪防
　　制條例第3條第1項後段之參與犯罪組織罪、刑法第339條之4
　　第1項第2款之三人以上共同詐欺取財罪及一般洗錢罪，就起
　　訴書及追加起訴書其餘犯行部分所為，均係以一行為犯加重
　　詐欺罪及一般洗錢罪，雖在自然意義上非完全一致，然二者
　　仍有部分合致，而有局部同一性，有想像競合犯關係，爰依
　　刑法第55條規定，均從一重以加重詐欺罪處斷。
柒、被告蔣佳祥就起訴書及追加起訴書所示各次犯行所為，犯意
　　各別、行為互殊，均應予分論併罰。　
捌、按想像競合犯之處斷刑，本質上係「刑之合併」。其所謂從
　　一重處斷，乃將想像競合犯組成之評價上數罪，合併為科刑
　　一罪，其所對應之刑罰，亦合併其評價上數罪之數法定刑，
　　而為一個處斷刑。易言之，想像競合犯侵害數法益者皆成立
　　犯罪，論罪時必須輕、重罪併舉論述，同時宣告所犯各罪名
　　，包括各罪有無加重、減免其刑之情形，亦應說明論列，量
　　刑時併衡酌輕罪部分量刑事由，評價始為充足，然後依刑法
　　第55條前段規定「從一重處斷」，非謂對於其餘各罪可置而
　　不論。因此，法院決定處斷刑時，雖以其中最重罪名之法定
　　刑，做為裁量之準據，惟於裁量其輕重時，仍應將輕罪合併
　　評價在內(最高法院108年度台上字第4405、4408號判決意旨
　　參照)。次按犯組織犯罪防制條例第3條之罪，偵查及審判中
　　均自白者，減輕其刑；犯洗錢防制法第14條、15條之罪，在
　　偵查或審判中自白者，減輕其刑，組織犯罪防制條例第 8條
　　第1項後段、洗錢防制法第16條第2項分別定有明文。被告蔣
　　佳祥於偵查及本院審理時就所犯參與犯罪組織罪及一般洗錢
　　罪均自白不諱，自應於量刑時併為審酌。
玖、爰以行為人之責任為基礎，審酌被告蔣佳祥正值壯年，不思
　　循正當途徑獲取財物，反加入詐騙集團分別擔任收水兼領款
　　車手人員，詐取他人財物，嚴重影響社會治安，助長詐騙歪
　　風，行為實屬可議，應予嚴懲，惟念及被告蔣佳祥犯後坦承
　　犯行，惟迄未與告訴人、被害人達成和解，賠償損害，然被
　　告蔣佳祥顯非居於本案詐欺犯行之主導地位等情，再兼衡被
　　告蔣佳祥所陳之犯罪動機、目的、手段，所為造成告訴人、
　　被害人之財產損失及困擾，所得利益、參與詐欺集團之程度
　　、擔任之角色、領取金融帳戶存摺等資料之次數，暨被告所
　　自述之智識程度、家庭經濟、生活狀況等一切情狀，量處如
　　主文所示之刑，並定其應執行刑。
拾、犯罪所得：被告蔣佳祥加入詐欺集團擔任收水兼領款車手，
    每次上繳均可向林恩聖領得酬金4000元，所參與工作期間，
    總計取得3萬元之報酬等節，為被告蔣佳祥陳述甚詳，足認 
    被告蔣佳祥參與本案詐欺集團取簿手不法所得為3萬元，此
    部分犯罪所得雖未扣案，仍應依刑法第38條之1第1項前段、
    第3項規定沒收，並於全部或一部不能沒收或不宜執行沒收
    時，追徵其價額。
據上論斷，應依刑事訴訟法第273條之1第1項、第299條第1項前
段、第310條之2 、第454條第2 項，判決如主文。
本案經檢察官張立言提起公訴，檢察官黃明正追加起訴，檢察官
張學翰到庭執行職務。
中　　華　　民　　國　　110 　年　　10　　月　　29　　日
　　　　　　　　　刑事第五庭  法　官　陳嘉瑜　
以上正本證明與原本無異。
如不服本判決應於收受本判決後20日內向本院提出上訴書狀，並
應敘述具體理由。其未敘述上訴理由者，應於上訴期間屆滿後20
日內向本院補提理由書狀（均須按他造當事人之人數附繕本）「
切勿逕送上級法院」。 
中　　華　　民　　國　　110 　年　　10　　月　　29　　日
                              書記官  林家君
附錄本案論罪科刑法條全文：
組織犯罪防制條例第3條
發起、主持、操縱或指揮犯罪組織者，處3年以上10年以下有期
徒刑，得併科新臺幣1億元以下罰金；參與者，處6月以上5年以
下有期徒刑，得併科新臺幣1千萬元以下罰金。但參與情節輕微
者，得減輕或免除其刑。
洗錢防制法第14條
有第二條各款所列洗錢行為者，處7年以下有期徒刑，併科新臺
幣5百萬元以下罰金。
前項之未遂犯罰之。
前二項情形，不得科以超過其特定犯罪所定最重本刑之刑。
中華民國刑法第339條之4
犯第339條詐欺罪而有下列情形之一者，處1年以上7年以下有期
徒刑，得併科1百萬元以下罰金：
一、冒用政府機關或公務員名義犯之。
二、三人以上共同犯之。
三、以廣播電視、電子通訊、網際網路或其他媒體等傳播工具，
    對公眾散布而犯之。
前項之未遂犯罰之。
附件：
臺灣宜蘭地方檢察署檢察官起訴書
                                     110年度偵字第4553號
                                     110年度偵字第5089號
                                     110年度偵字第6280號
　　被　　　告　蔣佳祥　男　20歲（民國00年00月00日生）
　　　　　　　　　　　　住宜蘭縣○○鄉○○村0鄰○○○路0
　　　　　　　　　　　　　0巷0弄0號
　　　　　　　　　　　　國民身分證統一編號：Z000000000號
                      （現羈押於法務部矯正署宜蘭看守所）
上列被告因詐欺等案件，已經偵查終結，認應提起公訴，茲將犯
罪事實及證據並所犯法條分敘如下：
　　　　犯罪事實
一、蔣佳祥前因公共危險案件，經臺灣宜蘭地方法院於民國109
    年1月30日，以108年交簡字1074號刑事簡易判決，判處有期
    徒刑2月確定，於109年5月13日易科罰金執行完畢。詎猶不
    知悔改，明知使用來源不明之金融卡及自不明他人所有之銀
    行帳戶內提領現金，係詐欺集團收取犯罪所得之手法，自11
    0年4月中旬起，透過林恩聖（另由警方警偵辦中）介紹，在
    宜蘭縣境內，加入真實姓名不詳綽號「小平」、「北海道」
    、「小偉」、「頑皮豹」、「皆大歡喜」及林芷瑄（已經本
    署檢察官於110年6月29日，以110年度偵字第3462號提起公
    訴）、林恩聖、林恩德（另由警偵辦中）等成年人所屬以實
    施詐術為手段、具有持續性、牟利性及結構性之詐欺集團犯
    罪組織，擔任收水兼領款車手工作，共同意圖為自己不法之
    所有，基於三人以上以詐術詐取他人財物及隱匿特定犯罪所
    得去向之洗錢犯意聯絡，先透過網路臉書下載通訊軟體Tele
    gram（俗稱「飛機」）為聯繫方式，再依綽號「小平」之指
    示，至宜蘭縣礁溪鄉礁溪國小後門附近公寓取得做為人頭帳
    戶提款卡後，前往宜蘭縣境內之ATM自動提款設備，總計提
    領次數118次，接續領取附表一李宜芳等66人遭詐騙而匯入
    之款項共新臺幣（下同）269萬4600元，並於宜蘭縣礁溪鄉
    公園北路尾端、礁溪鄉瑪璘路三村橋前及礁溪國中後方小公
    園等處，接續約25次向領款車手林芷瑄收取其於宜蘭縣境內
    之ATM自動提款設備領取附表二陳怡芳等81人遭詐騙而匯入
    之款項共370萬3085元及提款卡，再於宜蘭縣○○鄉○○○○○○○○○
    ○○○鄉○○路00號「灶咖」小吃店，將自己領得及向領款車手
    林芷瑄收取之款項及提款卡分別上繳給綽號「小平」及林恩
    聖等人，蔣佳祥每次上繳均可向林恩聖領得工作酬金4000元
    ，總計已獲得酬金約3萬元。
二、案經宜蘭縣政府警察局礁溪及宜蘭分局報告偵辦。
        證據並所犯法條
一、證據清單及待證事實：
編號 證據名稱 待證事實 1 被告蔣佳祥於警詢及本署偵查中之供述 坦承全部犯罪事實。 2 同案被告林芷瑄於警詢之供述 佐證上開犯罪事實。 3 證人蔣依衛於警詢之證詞 佐證上開犯罪事實。 4 被害人李宜芳等66人於警詢之指述 佐證上開犯罪事實。 5 指認犯罪嫌疑人紀錄表、詐欺集團提領車手犯嫌林芷瑄提領詐欺贓款一覽表（附表二）、宜蘭縣政府警察局礁溪分局搜索扣押筆錄及扣押物品目錄表、犯嫌蔣佳祥擔任詐欺集團收水兼提領車手提領詐欺贓款一覽表（附表一）、刑案照片、內政部警政署反詐騙諮詢專線紀錄表。 佐證上開犯罪事實。 
二、核被告所為，係犯違反組織犯罪防制條例第3條第1項後段之
    參與犯罪組織、刑法第339條之4第1項第2款之三人以上共同
    犯之加重詐欺取財罪嫌及違反洗錢防制法第2條第1款、第2
    款規定，而應依同法第14條第1項處罰之洗錢罪嫌。又被告
    與真實姓名不詳綽號「小平」、「北海道」、「小偉」、「
    頑皮豹」、「皆大歡喜」及林芷瑄、林恩聖、林恩德等成年
    人所屬詐欺集團組織成員間，有犯意聯絡及行為分擔，請論
    以共同正犯。被告所犯上開組織犯罪防制條例、加重詐欺及
    違反洗錢防制法罪嫌，係以一行為觸犯前揭數罪名，為想像
    競合犯，請依刑法第55條之規定論以刑法第339條之4第1項
    第2款之罪。其所犯提領及收取領款車手林芷瑄所提領不同
    被害人共147人，犯意各別，行為互異，請分論併罰。另被
    告有如犯罪事實欄所載前案判決執行情形，有刑案資料查註
    紀錄表附卷可稽，其於五年以內故意再犯本件有期徒刑以上
    之本罪，為累犯，請依刑法第47條第1項規定及司法院釋字
    第775號解釋意旨，裁量是否加重最低本刑。至被告犯罪所
    得，請依刑法第38條之1第1項宣告沒收，如全部或一部不能
    沒收或不宜執行沒收時，請依同條第3項規定追徵其價額。
三、依刑事訴訟法第251條第1項提起公訴。
    此　致
臺灣宜蘭地方法院
中　　華　　民　　國　 110　　年　  9　　 月　   8　　日
                          檢　察　官   張 立 言
上正本證明與原本無異
中　　華　　民　　國　 110　　年　  9　　 月　   9    日
                          書  記  官　 林 珦 麟
參考法條：
組織犯罪防制條例第3條第1項
發起、主持、操縱或指揮犯罪組織者，處 3 年以上 10 年以下
有期徒刑，得併科新臺幣 1 億元以下罰金；參與者，處 6 月以
上 5 年以下有期徒刑，得併科新臺幣 1 千萬元以下罰金。但參
與情節輕微者，得減輕或免除其刑。
中華民國刑法第339條之4第1項
犯第 339 條詐欺罪而有下列情形之一者，處 1 年以上 7 年以
下有期徒刑，得併科 1 百萬元以下罰金：
一、冒用政府機關或公務員名義犯之。
二、三人以上共同犯之。
三、以廣播電視、電子通訊、網際網路或其他媒體等傳播工具，
    對公眾散布而犯之。
洗錢防制法第2條
本法所稱洗錢，指下列行為：
一、意圖掩飾或隱匿特定犯罪所得來源，或使他人逃避刑事追訴
    ，而移轉或變更特定犯罪所得。
二、掩飾或隱匿特定犯罪所得之本質、來源、去向、所在、所有
    權、處分權或其他權益者。
三、收受、持有或使用他人之特定犯罪所得。
洗錢防制法第14條第1項
有第二條各款所列洗錢行為者，處 7 年以下有期徒刑，併科新
臺幣 5 百萬元以下罰金。
臺灣宜蘭地方檢察署檢察官追加起訴書
                                     110年度偵字第6213號
　　被　　　告　蔣佳祥　男　20歲（民國00年00月00日生）
　　　　　　　　　　　　住宜蘭縣○○鄉○○○路00巷0弄0號
                        (在押於法務部矯正署宜蘭看守所)
　　　　　　　　　　　　國民身分證統一編號：Z000000000號
上列被告因違反洗錢防制法等案件，已經偵查終結，認應追加提
起公訴，茲將犯罪事實及證據並所犯法條分敘如下：
一、犯罪事實
    蔣佳祥前因公共危險案件，經臺灣宜蘭地方法院於民國109
    年1月30日，以108年交簡字1074號刑事簡易判決，判處有期
    徒刑2月確定，於109年5月13日易科罰金執行完畢。詎猶不
    知悔改，明知使用來源不明之金融卡及自不明他人所有之銀
    行帳戶內提領現金，係詐欺集團收取犯罪所得之手法，自11
    0年4月中旬起，透過林恩聖（另由警方警偵辦中）介紹，在
    宜蘭縣境內，加入真實姓名不詳綽號「小平」、「北海道」
    、「小偉」、「頑皮豹」、「皆大歡喜」及林芷瑄（涉嫌違
    反洗錢防制法等罪嫌部分，另經提起公訴)、林恩聖、林恩
    德（上2人，另由警偵辦中）等成年人所屬以實施詐術為手
    段、具有持續性、牟利性及結構性之詐欺集團犯罪組織，擔
    任收水兼領款車手工作，共同意圖為自己不法之所有，基於
    三人以上以詐術詐取他人財物及隱匿特定犯罪所得去向之洗
    錢犯意聯絡，先透過網路臉書下載通訊軟體Telegram（俗稱
    「飛機」）為聯繫方式，再依綽號「小平」之指示，接續向
    領款車手即林芷瑄於附表編號1、2所示於宜蘭縣境內之ATM
    自動提款設備領取如附表編號1、2所示黃雅雯、王小甜等2
    人遭詐騙而匯入之款項(共計提領新臺幣（下同）14萬6,000
    元)後，再於宜蘭縣礁溪鄉某處，將向領款車手林芷瑄收取
    之前揭款項上繳予綽號「小平」及林恩聖等人。案經王小甜
    訴由宜蘭縣政府警察局三星分局報告偵辦。
二、證據清單及待證事實：
編號 證據名稱 待證事實 1 被告蔣佳祥於警詢及本署偵查中之自白 坦承全部犯罪事實。 2 另案被告林芷瑄於警詢時及偵查中之供述 佐證上開犯罪事實。  3 證人即被害人黃雅雯於警詢之證述 佐證上開犯罪事實。 4 證人即告訴人王小甜於警詢之證述 佐證上開犯罪事實。 5 提領詐欺贓款一覽表、熱點資料案件詳細列表、轉帳明細、受理詐騙帳戶通報警示簡便格式表、內政部警政署反詐騙諮詢專線紀錄表、受理案件證明單、報案單據及監視錄影翻拍照片 佐證上開犯罪事實。 6 本署110年度偵字第4553號、第5089號及第6280號及110年度偵字第3462號起訴書、全國刑案資料查註表 佐證上開犯罪事實。 
三、核被告所為，係犯違反組織犯罪防制條例第3條第1項後段之
    參與犯罪組織、刑法第339條之4第1項第2款之三人以上共同
    犯之加重詐欺取財罪嫌及違反洗錢防制法第2條第1款、第2
    款規定，而應依同法第14條第1項處罰之洗錢罪嫌。又被告
    與真實姓名不詳綽號「小平」、「北海道」、「小偉」、「
    頑皮豹」、「皆大歡喜」及林芷瑄、林恩聖、林恩德等成年
    人所屬詐欺集團組織成員間，有犯意聯絡及行為分擔，請論
    以共同正犯。被告所犯上開組織犯罪防制條例、加重詐欺及
    違反洗錢防制法罪嫌，係以一行為觸犯前揭數罪名，為想像
    競合犯，請依刑法第55條之規定論以刑法第339條之4第1項
    第2款之罪。其所犯提領之不同被害人共2人，犯意各別，行
    為互異，請分論併罰。又被告曾受有期徒刑之執行完畢，有
    本署刑案資料查註紀錄表附卷可稽，其於5年以內故意再犯
    本件有期徒刑以上之罪，為累犯，請依司法院釋字第775號
    解釋意旨，裁量是否加重最低本刑。至被告犯罪所得，請依
    刑法第38條之1第1項宣告沒收，如全部或一部不能沒收或不
    宜執行沒收時，請依同條第3項規定追徵其價額。
四、被告前因參與以實施詐術為手段、具有持續性、牟利性及結
    構性之詐欺集團犯罪組織，擔任收水兼領款車手工作而接續
    向領款車手林芷瑄收取附表編號1、2之款項，而涉有違反洗
    錢防制法等罪嫌部分，業經本署以110年度偵字第4553號、
    第5089號及第6280號提起公訴，現由臺灣宜蘭地方法院以11
    0年度訴字第335號案件審理中(廉股)，有起訴書及全國刑案
    資料查註表附卷足憑，本件被告所涉違反洗錢防制法等罪嫌
    ，與前開案件同為被告所犯，為刑事訴訟法第7條第1款一人
    犯數罪之相牽連案件，爰於第一審言詞辯論終結前依毒品危
    害防制條例第23條第2項、刑事訴訟法第265條第1項追加起
    訴。
    此　致
臺灣宜蘭地方法院
中　　華　　民　　國　 110　　年　  10　　 月　  20　日
                              檢　察　官  黃明正
本件正本證明與原本無異
中　　華　　民　　國　 110　  年　　10 　  月　　20  日
　　　　　　　　　　　　　　　書  記  官  陳奕介     
所犯法條：
組織犯罪防制條例第3條
發起、主持、操縱或指揮犯罪組織者，處 3 年以上 10 年以下
有期徒刑，得併科新臺幣 1 億元以下罰金；參與者，處 6 月以
上 5 年以下有期徒刑，得併科新臺幣 1 千萬元以下罰金。但參
與情節輕微者，得減輕或免除其刑。
具公務員或經選舉產生之公職人員之身分，犯前項之罪者，加重
其刑至二分之一。
犯第 1 項之罪者，應於刑之執行前，令入勞動場所，強制工作
，其期間為 3 年。
前項之強制工作，準用刑法第 90 條第 2 項但書、第 3 項及第
98 條第 2 項、第 3 項規定。
以言語、舉動、文字或其他方法，明示或暗示其為犯罪組織之成
員，或與犯罪組織或其成員有關聯，而要求他人為下列行為之一
者，處 3 年以下有期徒刑，得併科新臺幣 3 百萬元以下罰金：
一、出售財產、商業組織之出資或股份或放棄經營權。
二、配合辦理都市更新重建之處理程序。
三、購買商品或支付勞務報酬。
四、履行債務或接受債務協商之內容。
前項犯罪組織，不以現存者為必要。
以第 5 項之行為，使人行無義務之事或妨害其行使權利者，亦
同。
第 5 項、第 7 項之未遂犯罰之。
中華民國刑法第339條之4
犯第 339 條詐欺罪而有下列情形之一者，處 1 年以上 7 年以
下有期徒刑，得併科 1 百萬元以下罰金：
一、冒用政府機關或公務員名義犯之。
二、三人以上共同犯之。
三、以廣播電視、電子通訊、網際網路或其他媒體等傳播工具，
    對公眾散布而犯之。
前項之未遂犯罰之。
洗錢防制法第2條
本法所稱洗錢，指下列行為：
一、意圖掩飾或隱匿特定犯罪所得來源，或使他人逃避刑事追訴
    ，而移轉或變更特定犯罪所得。
二、掩飾或隱匿特定犯罪所得之本質、來源、去向、所在、所有
    權、處分權或其他權益者。
三、收受、持有或使用他人之特定犯罪所得。
洗錢防制法第14條
有第二條各款所列洗錢行為者，處 7 年以下有期徒刑，併科新
臺幣 5 百萬元以下罰金。
前項之未遂犯罰之。
前二項情形，不得科以超過其特定犯罪所定最重本刑之刑。
附表
編號 被害人遭詐騙之方式 林芷瑄提領之時間、金額 1 上開詐騙集團某成員於110年4月19日21時51分撥打電話聯絡黃雅雯，佯稱:因操作錯誤，須依指示操作方能解除分期付款云云，致黃雅雯信以為真而陷於錯誤，遂於110年4月19日22時57分、同日23時15分，匯款6萬8,984元至中華郵政股份有限公司00-000000000000號金融帳戶內。 1、110年4月19日22時2分43秒，提領3萬元。 2、110年4月19日22時30分38秒，提領6萬元。 3、110年4月19日22時31分28秒，提領6,000元。 4、110年4月19日23時3分5秒，提領5萬元。 2 上開詐騙集團某成員於110年4月19日21時23分撥打電話聯絡王小甜，佯稱:因操作錯誤，須依指示操作方能解除分期付款云云，致王小甜信以為真而陷於錯誤，遂於110年4月19日22時22分、同日22時25分，匯款10萬8,227元至中華郵政股份有限公司00-000000000000號金融帳戶內。